臺灣臺北地方法院民事裁定　　　　　　　96年度聲字第1188號
聲　請　人　乙○○○
訴訟代理人　吳家業律師
相　對　人　台灣新光商業銀行股份有限公司
法定代理人　甲○○
上列當事人間聲請停止執行事件，本院裁定如下：
    主  文
聲請人供擔保新臺幣肆拾貳萬壹仟肆佰玖拾柒元後，本院九十六
年度執字第一○三六二號執行事件之強制執行程序，於本院九十
六年度訴字第二二三一號債務人異議之訴事件判決確定前應暫予
停止。
    理  由
一、按：「有回復原狀之聲請，或提起再審或異議之訴，或對於
    和解為繼續審判之請求，或提起宣告調解無效之訴、撤銷調
    解之訴，或對於第4條第1項第5款之裁定提起抗告時，法院
    因必要情形或依聲請定相當並確實之擔保，得為停止強制執
    行之裁定」，強制執行法第18條第2項定有明文。復按法院
    依強制執行法第18條第2項定擔保金額而准許停止強制執行
    之裁定者，該項擔保係備供債權人因停止執行所受損害之賠
    償，其數額應依標的物停止執行後，債權人未能即時受償或
    利用該標的物所受之損害額，或其因另供擔保強制執行所受
    之損害額定之，非以標的物之價值或其債權額為依據（最高
    法院91年度台抗字第429號裁判意旨參照）。
二、本件聲請人以其經向本院提起債務人異議之訴為理由，聲請
    裁定停止本院96年執字第10362號執行事件之強制執行。
三、本院調取本院96年度執字第10362號執行卷宗及96年訴字第
    2231號之訴卷宗審究後，認為聲請人之聲請為有理由，應予
    准許。本件擔保金之金額，本院審酌相對人主張之債權合計
    為新臺幣（下同）1,685,990元，其因停止執行所受之損害
    ，應為訴訟事件未確定而停止執行期間，其本得利用上開金
    額而未經利用之利息損失；又本件聲請人所提債務人異議之
    訴所得產生之利益以1,685,990計算，已逾1,500,000元，為
    得上訴三審案件，參考各級法院辦案期限實施要點規定，第
    一、二、三審通常程序審判案件之辦案期限分別為1年4 個
    月、2年、1年，共計4年4個月，加上裁判送達、上訴、分案
    等期間，則兩造間本案訴訟審理之期限約需5年，預估為聲
    請人提起債務人異議之訴及聲請停止強制執行，因而致相對
    人之執行延後之期間，並依法定利率年息百分之五（民法第
    203條參照），計算適當之擔保金額為421,497元，計算式如
    下：1,685,990 x5% x5 =421,497。依強制執行法第18條第2
    項裁定如主文。
中　　華　　民　　國　　96　　年　　3 　　月　　21　　日
                  民事第三庭    法　官　曾啟謀
以上正本係照原本作成
如對本裁定抗告須於裁定送達後10日內向本院提出抗告狀，並繳
納抗告費新臺幣1,000元
中　　華　　民　　國　　96　　年　　3 　　月　　21　　日
                                書記官　王月伶
